臺灣高等法院交通事件裁定　　　　　　 96年度交抗字第853號
抗　告　人　甲○○
即受處分人
上列抗告人因違反道路交通管理處罰條例案件，不服臺灣臺北地
方法院，中華民國96年10月9日所為裁定（96年度交聲字第1001
號），提起抗告，本院裁定如下：
    主  文
抗告駁回。
    理  由
一、按禁止臨時停車處所不得停車，道路交通安全規則第一百十
    二條第一項第一款定有明文。又汽車駕駛人在禁止臨時停車
    處所停車者，處新臺幣（下同）六百元以上一千二百元以下
    罰鍰，道路交通管理處罰條例第五十六條第一項第一款亦有
    明文。又道路交通管理處罰條例所稱之「汽車」，依道路交
    通管理處罰條例第三條第八款之規定，包括「機器腳踏車」
    在內。
二、原裁定意旨：
(一)、受處分人即異議人甲○○於民國九十六年六月四日上午九時
    四十四分許、同年月五日上午九時三十分許、同年月十二日
    上午九時十八分許，將其所有車牌號碼ＡＦＭ—八二○號重
    型機車停放在臺北市○○區○○街九號前繪有禁止臨時停車
    之紅實線標線處所，且駕駛人不在現場，而為臺北市停車管
    理處交通助理員羅崇遠以受處分人違反道路交通管理處罰條
    例第五十六條第一項第一款之規定逕行掣單舉發，嗣經受處
    分人向原處分機關即臺北市交通事件裁決所提出申訴，原處
    分機關函請原舉發機關即臺北市停車管理處調查結果，仍認
    受處分人有前揭違規行為，乃依道路交通管理處罰條例第五
    十六條第一項第一款，及違反道路交通管理事件統一裁罰基
    準表之規定，於九十六年八月十五日分別以北市裁三字第裁
    二二—一ＡＢ六三四四四八號、北市裁三字第裁二二—一Ａ
    Ｂ六二六七一六號、北市裁三字第裁二二—一ＡＢ六二六○
    二六號裁決書各裁處受處分人六百元。
(二)、異議意旨略以：本件舉發地點禁止臨時停車之紅線為已搬離
    舊住戶所私設，且受處分人於九十六年七月二十五日申請相
    關機關會勘，與會人員均同意塗銷該紅線云云。
(三)、經查：
１、受處分人於九十六年六月四日上午九時四十四分許、同年月
    五日上午九時三十分許、同年月十二日上午九時十八分許，
    將其所有車牌號碼ＡＦＭ—八二○號重型機車停放在臺北市
    松山區○○街九號前繪有紅實線標線處所，且駕駛人不在現
    場之事實，有臺北市政府警察局ＡＢ六三四四四八號、ＡＢ
    六二六七一六號、ＡＢ六二六○二六號違反道路交通管理事
    件通知單、舉發照片在卷可稽，並為受處分人所不否認。
２、受處分人雖以前揭情詞置辯。惟前揭舉發地點，經臺北市停
    車管理處檢附本件舉發照片向臺北市交通管制工程處查證結
    果，該處禁止臨時停車之紅實線標線確為臺北市交通管制工
    程處所劃設，係合法列管之交通標線，此有臺北市停車管理
    處九十六年六月二十六日北市停四字第○九六三三三一三七
    ○○號、九十六年七月九日北市停四字第○九六三三四七九
    一○○號書函、臺北市交通管制工程處九十六年七月五日北
    市交工程字第○九六三二六一二三○○號函在卷可稽，足見
    受處分人空言辯稱該處禁止臨時停車之紅實線標線係已搬離
    舊住戶所私設云云，與事實不符。
３、又道路交通主管機關於前開舉發地點劃設禁止停車標線，係
    本諸行政裁量之職權範圍，考量當地交通狀況、維持交通秩
    序、保障道路使用人往來便利與安全之目的所為之行政措施
    ，用路人在道路交通標誌、標線、號誌尚未變更前，均應依
    法遵循，況該路段劃設禁止停車標線之行政措施，是否因時
    空環境之變遷，而有加以廢止或變更情事，人民本得尋正當
    管道向行政機關反應或陳情，尤不得自行主觀認定是項措施
    是否合理、有無延續必要或遵循，否則道路交通秩序將無以
    維繫。至於受處分人提出臺北市議會九十六年八月三日議秘
    服字第○九六○四○二九二○○號書函檢附之臺北市議會市
    民服務中心協調受處分人陳情案會勘紀錄，會勘結論固係請
    臺北市交通管制工程處將該處紅線塗銷，然此並不表示上開
    禁止臨時停車紅實線標線，於本件受處分人違規前，其設置
    自始即有不當或無存在之必要，是亦不足作為有利於受處分
    人之認定。
(四)、綜上，原處分機關對受處分人之前揭違規行為，依道路交通
    管理處罰條例第五十六條第一項第一款，及違反道路交通管
    理事件統一裁罰基準表之規定，於九十六年八月十五日分別
    以北市裁三字第裁二二—一ＡＢ六三四四四八號、北市裁三
    字第裁二二—一ＡＢ六二六七一六號、北市裁三字第裁二二
    —一ＡＢ六二六○二六號裁決書各裁處受處分人罰鍰六百元
    ，核無不當。
三、本件抗告意旨：
    本件抗告人違規地點業經台北市交通管制局塗銷；台北市交
    通管制局劃紅線需會同里長、居民、交通單位會勘及申請事
    由文件，為何抗告人居住公寓住家全未被告知；且當時申請
    劃紅線之人，經抗告人電詢交通局並無申請人之任何資料，
    且整條可供停車輛之道路上僅在抗告人居住公寓前繪一條一
    公尺八之紅線，現共六戶人家出入。而台北市○○街9號為
    公寓，與抗告人居住之延吉街9之1號間距離約10公尺，但其
    位於巷口，並沒有劃紅線，舉發單所列之違規地點均不正確
    。
四、經查：
(一)、經本院函詢台北市交通管制工程處有關抗告人違規地點紅線
    繪設、塗銷情形，經該處函復：以抗告人違規地點之紅線，
    係民眾申請於該處共同大門出入口繪設紅線，其長度約與大
    門出入口等寬，經台北市議會協調後由本處於96年8月30日
    辦理塗銷。再執行道路禁停標線繪設工作時，因標線材質附
    著於潮濕路面，需天氣放晴且路面乾燥時方可施作。實難以
    明確公告施工日期，為改善此問題，本處繪設禁停標線時，
    若繪設路段屬新設或改繪，倘繪設前即有車輛停放，施工人
    員將會於車輛明顯處夾於告示單，並記載日期、路段、門號
    及時間等資料，以告知車主同時提供市府警察局、本市停車
    管理處等執法單位人員現場辨識等語，有該處96年11月21日
    函文可據。抗告人以該紅線僅在其公寓前繪一條一點八公尺
    之紅線，惟縱使紅線範圍不長，然亦屬台北市交通管制工程
    處依民眾申請，再考量附近交通狀況整體考量所作之規劃，
    為求交通秩序之維持，實難認有不妥當之處。至於紅線塗銷
    ，係經抗告人陳情及台北市議會協調後，由該處於96年8月3
    0日辦理塗銷，固有上開函示及台北市議會96年8月3日書函
    可明。然亦難認該處紅線之設置自始即有不當或無存在之必
    要，不足認為有利於抗告人之認定。而繪設紅線既要俟天候
    ，且並無法規規定需要通知附近民眾，則縱使抗告人未受工
    程處之通知，以抗告人停車時該處紅線既已繪設，亦難諉為
    不知該處繪設有紅線，而得阻卻有故意之認識。
(二)、至於抗告人以台北市○○街九號並無繪紅線云云，惟原法院
    所附之舉發違規單上之抗告人之ＡＦＭ—八二○號重型機車
    於九十六年六月四日上午九時四十四分許、同年月五日上午
    九時三十分許、同年月十二日上午九時十八分許，所在之位
    置明顯有紅線，將其所有車牌號碼所停放之位置明顯有紅線
    （見原法院卷第三十一頁、三十三頁、三十四頁），雖該紅
    線依照卷附照片固無法確定是否為台北市○○街九號或九之
    一號前面，惟既有繪紅線，則舉發違規之人所載之住址仍可
    得而確定，縱有些許之差異，並無礙於抗告人違規事實之認
    定。
五、綜上，抗告人所舉之事由，均難以成立。從而原處分機關就
    抗告人上開三次違規停車，各裁處六百元之罰鍰，核無不合
    ，原審以上開理由駁回其異議，即屬正當，其抗告並無理由
    ，應予駁回。
六、據上論結，應依道路交通案件處理辦法第26條，刑事訴訟法
    第412條，裁定如主文。
中　　華　　民　　國　　96　　年　　11　　月　　26　　日
　　      　　　　刑事第十四庭   審判長法　官   陳志洋
　　　　　　　　　　　　　　           法　官   蔡聰明
　　　　 　 　　　　　　　　       　　法　官   林秀鳳
以上正本證明與原本無異。
不得再抗告。
                                       書記官   高士童
中　　華　　民　　國　　96　　年　　11　　月　　26　　日
